【裁判字號】    97,抗,1736
【裁判日期】    971125
【裁判案由】    假扣押
【裁判全文】
臺灣高等法院民事裁定                  97年度抗字第1736號
抗  告  人  波爾卡有限公司
法定代理人  甲○○
相  對  人  乙○○
代  理  人  羅興章律師
上列抗告人因與相對人間假扣押事件，對於中華民國97年6月27
日臺灣桃園地方法院97年度裁全字第3244號所為裁定提起抗告，
本院裁定如下：
    主  文
抗告駁回。
抗告訴訟費用由抗告人負擔。
    理  由
一、按債權人就金錢請求或得易為金錢請求之請求，欲保全強制
    執行者，得聲請假扣押。假扣押，非有日後不能強制執行或
    甚難執行之虞者，不得為之，民事訴訟法第522條第1項、第
    523 條分別定有明文。又假扣押之原因，其情形本不以債務
    人浪費財產，增加負擔或就其財產為不利益之處分，將達於
    無資力之狀態，或債務人移住遠處、逃匿無蹤或隱匿財產為
    限。又請求及假扣押之原因，應釋明之。該釋明如有不足，
    而債權人陳明願供擔保或法院認為適當者，法院得定相當之
    擔保，命供擔保後為假扣押，同法第526 第1、2項亦有規定
    。又釋明事實上之主張者，得用可使法院信其主張為真實之
    一切證據，同法第284 條亦有規定。又假扣押為保全程序而
    非確定私權之訴訟程序，債權人本案債權是否確實存在，非
    保全程序所應審認之事項，此觀民事訴訟法第526 條之規定
    自明。
二、相對人即債權人於原法院聲請意旨略以：抗告人即債務人向
    其承租門牌號碼：桃園縣龜山鄉○○村○○○路88之2 號房
    物部分及坐落基地，租期自民國95年2月1日至98年1月31 日
    。惟系爭88之2號房屋竟於97年4月2 日凌晨失火，相對人所
    有88之2號房屋及相鄰之88之1號房屋均毀損，其回復原狀必
    要費用共計新台幣（以下同）247萬6043 元，抗告人應負損
    害賠償責任。相對人於97年4月28 日以電話催告抗告人賠償
    損害，未獲置理。相對人復向桃園縣龜山鄉公所聲請調解，
    抗告人拒不於97年6月18 日調解期日到場，足證抗告人無意
    清償本件債務，實有隱匿財產，而有將來難以或無法強制執
    行之虞，為此願提供擔保聲請就抗告人之財產於245 萬5000
    元範圍內予以假扣押等情。
三、經查依相對人提出之房屋租賃契約書、火災證明書、估價單
    等可認為相對人就其請求之原因已有相當之釋明。另依相對
    人提出之調解不成立證明書亦堪認相對人就本件假扣押之原
    因已為釋明，然其釋明尚有不足，惟相對人陳明願供擔保以
    補釋明之不足，則原法院裁定命相對人供擔保80萬元或同額
    之合作金庫銀行南勢角分行發行之無記名可轉讓定期存單為
    債務人供擔保後，得對債務人之財產在245 萬5000元之範圍
    內，予以假扣押。經核與上開規定，並無不合。
四、抗告意旨略以：相對人於火災責任歸屬未明情況下，逕以火
    災證明書及龜山鄉調解委員會不實之調解不成立證明書，聲
    請假扣押，顯有不法等語，指摘原裁定不當，求予廢棄，為
    無理由，應予駁回。
五、據上論結，本件抗告為無理由，爰裁定如主文。
中    華    民    國    97    年    11    月    25    日
                    民事第八庭
                        審判長 法  官 劉勝吉
                               法  官 連正義
                               法  官 滕允潔
正本係照原本作成。
本裁定除以適用法規顯有錯誤為理由，並經本院許可外，不得再
抗告。如提起再抗告，應於收受後10日內委任律師為訴訟代理人
向本院提出再抗告狀。並繳納再抗告費新台幣１千元。
中    華    民    國    97    年    11    月    27    日
                               書記官 黃麗玲


司法院資訊處製作；財團法人民間司法改革基金會備份。
